臺灣高雄地方法院民事裁定
108年度消債更字第356號
聲  請  人  李祥弘即李重毅
0000000000000000

0000000000000000

0000000000000000

上列當事人因消費者債務清理事件聲請更生，本院裁定如下：
    主  文
聲請人李祥弘即李重毅自中華民國一百零九年一月七日下午四時
起開始更生程序。
命司法事務官進行本件更生程序。
    理  由
一、聲請意旨略以：伊無力清償債務，曾依消費者債務清理條例
    向中國信託銀行提出前置協商但不成立，爰於民國108年9月
    24日聲請更生等語。
二、按債務人不能清償債務或有不能清償之虞者，得依本條例所
    定更生或清算程序，清理其債務。債務人無擔保或無優先權
    之債務總額未逾新臺幣（下同）12,000,000元者，於法院裁
    定開始清算程序或宣告破產前，得向法院聲請更生。法院開
    始更生程序之裁定，應載明其年、月、日、時，並即時發生
    效力。法院裁定開始更生或清算程序後，得命司法事務官進
    行更生或清算程序，必要時得選任律師、會計師或其他適當
    之自然人或法人一人為監督人或管理人。消費者債務清理條
    例（下稱消債條例）第3條、第42條第1項、第45條第1項及
    第16條第1項分別定有明文。
三、經查：
  ㈠聲請人曾向中國信託銀行提出前置協商但不成立乙情，業經
    本院核閱前置協商不成立通知書（卷第27頁）無訛。
  ㈡次查，聲請人於106年及107年度申報所得分別為26,612元（
    竑毅工程有限公司薪資所得）、0元，惟其自陳聲請更生前2
    年內有薪資所得共721,742元，名下無財產，勞工保險投保
    於高雄市鐵工業職業工會，另有南山人壽保單解約金4,750
    元。聲請人曾任職於竑毅工程有限公司及栚瑋工程行，自陳
    平均月薪為29,000元至30,000元，均領取現金，無法提出薪
    資證明，自108年1月起則於鑫瑋企業行擔任臨時鐵工，據鑫
    瑋企業行函覆之薪資明細表所載108年1月至9月，每月為29,
    700元至32,050元不等，合計275,492元，平均每月為30,610
    元（計算式：275,492÷9＝30,610，本件均係採四捨五入計算
    ），未領取社會局補助等情，此有財產及收入狀況說明書（
    卷第5至6頁）、戶籍謄本（卷第11頁）、財政部高雄國稅局
    106年及107年度綜合所得稅各類所得資料清單及總歸戶財產
    查詢清單（卷第13至15頁）、財團法人金融聯合徵信中心前
    置協商專用債權人清冊（卷第17至18頁）、信用報告（卷第
    20頁）、勞工保險被保險人投保資料表（卷第21至22頁）、
    薪資袋（卷第24頁）、存摺（卷第44至48頁）、薪資明細表
    （卷第84頁）、債權人清冊（卷第97至98頁）、商業保險投
    保資料查詢結果表（卷第120頁）、高雄市政府社會局社會
    福利資訊料查詢表（卷第140至142頁）、南山人壽保險股份
    有限公司函（卷第145至146頁）等在卷可參。則在查無聲請
    人有其他收入來源之情形下，本院即以上開9個月之每月收
    入30,610元作為核算其現在償債能力之基礎，堪認妥適。
  ㈢關於聲請人個人日常必要支出部分，按債務人必要生活費用
    ，以最近一年衛生福利部或直轄市政府所公告當地區每人每
    月最低生活費一點二倍定之，消債條例第64條之2第1項定有
    明文。本院參酌衛福部社會司所公告109年度高雄市最低生
    活費標準為13,099元，則聲請人每月生活所必需除有特殊情
    形並有證據證明者外，自宜以此數額之1.2倍即15,719元為
    度，始得認係必要支出。又上開最低生活費用之標準，係照
    當地近1年平均每人消費支出60％，依其基準之家庭收支調查
    報告調查表格式示有關經常性支出之調查項目，其原即包括
    利息支出、食品、衣著、房租及水費、電費、醫療保健、交
    通、娛樂、教育等基本生活需求；因聲請人自陳居住於母親
    名下房屋，無房屋支出（本案卷第86頁陳報狀），故於計算
    聲請人個人每月必要生活費時，即應自前開已包括聲請人居
    住費用在內，扣除相當於房租支出所佔比例24.36％，俾免重
    複計列費用，而符公平之旨，則依此計算之結果，聲請人每
    月之必要生活費在不含居住費用之情形下，即應為11,890元
    【計算式：15,719－（15,719×24.36%）＝11,890】。
  ㈣至扶養部分，聲請人主張須扶養3名未成年子女，每月扶養費
    各4,000元。經查，聲請人與配偶黃麗真育有之長子李○洋係
    94年生、長女李○怡係97年生、次子李○龍係98年生，3名子
    女於106年及107年度申報所得均為0元、名下均無財產、均
    無領取社會局補助等情，此有戶籍謄本、所得資料及財產查
    詢清單、存摺、學雜費繳費收據、高雄市政府社會局社會福
    利資訊料查詢表等在卷可憑（見卷第12頁、第62至74頁、第
    88至96頁、第110至118頁、第128至136頁）。扶養費用部分
    ，參照民法第1118條、第1119條規定，其負扶養義務之程度
    ，亦應考量其目前身負債務之窘境，所負擔之扶養義務能力
    ，自非與一般人難謂為相當，並依消費者債務清理條例第64
    條之2第1項及第2項規定，債務人必要生活費用，以最近一
    年衛生福利部或直轄市政府所公告當地區每人每月最低生活
    費一點二倍定之；受扶養者之必要生活費用，準用第1項規
    定計算基準數額，並依債務人依法應負擔扶養義務之比例認
    定之，而109年度高雄市每人每月生活所必需即為最低生活
    費標準13,099元之1.2倍即15,719元，則除有特殊情形並有
    證據證明者外，聲請人所應負擔其未成年子女每月之扶養費
    自宜以此為度，始得認係必要支出，是在無其他更為詳實之
    資料可供佐證之情形下，本院認即應以109年度高雄市每人
    每月不含房屋支出之生活所必需11,890元（詳如前述）為度
    ，由聲請人與配偶共同分擔後，聲請人負擔3名子女每月之
    扶養費即應以17,835元（計算式：11,890×3÷2＝17,835）為
    度，而聲請人主張每月支出扶養費共12,000元，低於本院計
    算之基準，係屬合理。
  ㈤綜上所述，以聲請人現每月收入30,610元為其償債能力基準
    ，扣除個人必要生活費11,890元及子女扶養費12,000元後，
    餘6,720元，而聲請人目前負債總額為1,830,480元（參債權
    人清冊，包括：土地銀行、國泰世華銀行、匯豐銀行、遠東
    銀行、元大銀行、中國信託銀行、台灣銀行、台灣金聯資產
    公司、萬榮行銷公司、元大資產公司、立新資產公司、磊豐
    資產公司），扣除南山人壽保險解約金4,750元，以聲請人
    每月所餘按月攤還結果，需約23年【計算式：（1,830,480－
    4,750）÷6,720÷12＝22.6】始能清償完畢，應認其已不能清
    償債務。此外，聲請人無擔保或無優先權之債務總額未逾12
    ,000,000元，且無消債條例第6條第3項、第8條或第46條各
    款所定駁回更生聲請之事由存在，則聲請人聲請更生為有理
    由，應予准許，爰命司法事務官進行本件更生程序。
四、依消債條例第11條第1項、第45條第1項，裁定如主文。
中　　華　　民　　國　　109 　年　　1 　　月　　7 　　日
                  民事庭　法　　官　賴寶合
以上正本係照原本作成。
本裁定不得抗告。
中　　華　　民　　國　　109 　年　　1 　　月　　7 　　日
                          書記官  胡美儀